臺灣高雄地方法院民事裁定　　　　　　100年度勞簡上字第1號
上　訴　人　高文炳
訴訟代理人　李衍志律師
被上訴人　　海軍戰鬥系統工廠
法定代理人　林嘉慶
上列當事人間請求給付薪資事件，上訴人對於民國100 年5 月12
日本院100 年度勞簡上字第1 號第二審判決提起上訴，本院裁定
如下：
  主  文
上訴駁回。
第三審訴訟費用由上訴人負擔。
  理  由
一、按對於簡易訴訟程序之第二審裁判，其上訴利益逾第466 條
    所定之額數者，當事人僅得以其適用法規顯有錯誤為理由，
    逕向最高法院提起上訴或抗告；又對於簡易訴訟程序之第二
    審裁判，提起第三審上訴或抗告，須經原裁判法院之許可；
    前項許可，須以訴訟事件所涉及之法律見解具有原則上之重
    要性者為限；如原裁判法院認為不應許可者，應以裁定駁回
    其上訴或抗告，民事訴訟法第436 條之2 第1 項、第436 條
    之3 第1 項、第2 項、第3 項分別定有明文。另所謂適用法
    規顯有錯誤者，在本件上訴程序，係指本審所為第二審判決
    ，就自行確定之事實，適用法規之法律上判斷，顯有錯誤者
    而言。至於本審判決認定事實錯誤、或就當事人提出之事實
    或證據，疏於調查或漏未調查，僅生認定事實不當、調查證
    據欠周或判決不備理由之問題，均與適用法規顯有錯誤有間
    ，大法官釋字第177 號解釋及最高法院分別著有71年臺再字
    第30號、63年臺上字第880 號、80年度臺上字第1326號判例
    意旨可資參照。至於所謂「原則上之重要性」者，係指該訴
    訟事件所涉及之法律問題意義重大，而有加以闡釋之必要者
    而言。
二、本件上訴意旨略以：雇主因勞工違反勞動契約或工作規則，
    情節重大而終止勞動契約，應自知悉其情形之日起，30日內
    為之，為勞動基準法第12條第1 項第4 款、第2 項所明定。
    所謂知悉係指雇主依客觀事實證據，主觀價值判斷勞工有違
    反勞動契約或工作規則已足，並不涉及雇主客觀上是否確信
    ，被上訴人自97年12月15日起已知悉上訴人有違反勞動契約
    或工作規則之情事，嗣後上訴人亦向上訴人報告偵訊審理進
    度，並將認罪協商之繳款收據交予被上訴人，原審認定刑事
    案件尚未判決故雇主客觀上尚未確信，顯然誤用法律，爰依
    法提起上訴等語。
三、經查：本院認定被上訴人於於98年5 月8 日收受刑事判決時
    ，始知悉上訴人有勞工違反勞動契約或工作規則之情事，並
    自該時起算勞動基準法第12條第2 項30日之除斥期間，為本
    院斟酌全辯論意旨及調查證據後，依職權認定被上訴人何時
    知悉之事實，並進而適用勞動基準法第12條第2 項之規定形
    成裁判，由上訴人所持上訴理由觀之，俱屬就認定被上訴人
    何時知悉之事實加以爭執，尚非指摘有何適用法規顯有錯誤
    之處，更未提出任何具有原則上重要性之法律見解，是其猶
    憑此作為抗告第三審之理由，並無可取。
四、綜上，上訴人所執前揭上訴事由，無非係針對本院判決認定
    事實之當否予以爭執，其所為指摘要與適用法規是否顯有錯
    誤無涉，亦無所涉及之法律見解具有原則上重要性之情事，
    揆諸首開說明，應認上訴於法尚有未合，自不應許可其提起
    第三審上訴，爰依法駁回其上訴。
五、綜上所述，本件上訴不合法，依民事訴訟法第436 條之3 第
    3 項後段、第95條、第78條，裁定如主文。
中    華    民    國   100    年    7     月    6     日
                  民事第三庭審判長法  官  朱玲瑤
                                  法  官  劉傑民
                                  法  官  楊詠惠
正本係照原本作成。
如對本裁定抗告須於裁定送達後10日內向本院提出抗告狀，並繳
納裁判費新台幣1,000元。
中    華    民    國  100     年    7     月    8     日
                                  書記官  吳良美